臺灣屏東地方法院刑事裁定　　　　　110年度單禁沒字第149號
聲　請　人　臺灣屏東地方檢察署檢察官
受　刑　人　李旻樺


上列被告因違反毒品危害防制條例案件，經檢察官聲請單獨宣告
沒收（109 年度緩字第910 號、110 年度聲沒字第207 號），本
院裁定如下：
    主  文
扣案如附表所示之物，均沒收銷燬。
    理  由
一、聲請意旨如附件檢察官聲請書之記載。
二、按查獲之第一、二級毒品及專供製造或施用第一、二級毒品
    之器具，不問屬於犯罪行為人與否，均沒收銷燬之，毒品危
    害防制條例第18條第1 項前段定有明文。又違禁物或專科沒
    收之物得單獨宣告沒收，刑法第40條第2 項亦定有明文。
三、經查：
  ㈠被告李旻樺前因違反毒品危害防制條例案件，經臺灣屏東地
    方檢察署檢察官以108 年度毒偵字第2555號為緩起訴處分確
    定，緩起訴期間1 年2 月，於民國110 年9 月19日期滿未經
    撤銷，另當時與被告一起遭查獲之第三人宋智瑋同因施用第
    二級毒品罪，經臺灣屏東地方檢察署檢察官以108 年度毒偵
    字第2554號為緩起訴處分確定，緩起訴期間1 年2 月，同樣
    於民國110 年9 月19日期滿未經撤銷等情，有前揭緩起訴處
    分書及被告、宋智瑋之臺灣高等法院被告前案紀錄表各1 份
    在卷可稽，是本案扣案物已無牽涉其他尚需繼續偵查犯罪之
    情形。
  ㈡扣案如附表編號1 至6 所示之物，經高雄市立凱旋醫院鑑定
    結果，均檢出第二級毒品甲基安非他命成分，有高雄市立凱
    旋醫院109 年4 月1 日高市凱醫驗字第63651 號濫用藥物成
    品檢驗鑑定書在卷可憑，足認上開扣案物確係毒品危害防制
    條例第2 條第2 項第2 款規定之第二級毒品，核屬違禁物無
    訛，應依毒品危害防制條例第18條第1 項前段之規定宣告沒
    收銷燬，是聲請人所為之聲請於法並無不合，應予准許。另
    上開毒品中，縱檢出同時含有第三級毒品、第五級毒品成分
    ，但因成分無法完全析離，又用以包裝上開毒品之包裝袋，
    因與附著其上之毒品亦無從析離，皆屬查獲之第二級毒品，
    均一併沒收銷燬之；至鑑驗耗盡之毒品既已滅失，自無庸再
    宣告沒收銷燬，併予敘明。
四、依刑事訴訟法第455 條之36第2 項，毒品危害防制條例第18
    條第1 項前段、刑法第40條第2 項，裁定如主文。
中    華    民    國   110    年    11    月    29    日
　
                  刑事第二庭    法  官  黃紀錄
以上正本證明與原本無異。
如不服本裁定應於裁定送達後五日內向本院提出抗告書狀並敘述
抗告之理由。
中    華    民    國   110    年    11    月    30    日
                                書記官  鍾錦祥
附表：
┌──┬────┬──┬─────────────────────┐
│編號│物品名稱│數量│備註                                      │
├──┼────┼──┼─────────────────────┤
│1   │咖啡包（│壹包│檢驗項目- 結果判定：                      │
│    │含包裝袋│    │⑴甲基安非他命（Methamphetamine ）- 檢出  │
│    │壹個）  │    │⑵Mephedrone- 檢出                        │
│    │        │    │⑶4-methyl- α-ethy1aminopentiophenone（ME│
│    │        │    │  APP) -檢出                              │
│    │        │    │⑷4-methy1-N ,N-dimethy1cathinone-檢出    │
│    │        │    │Mephedrone ,純度約0.28% , 檢驗前總純質淨重│
│    │        │    │約0.009 公克。                            │
│    │        │    │Methamphetamine , 純度約0.008%, 檢驗前總純│
│    │        │    │質淨重約0.0002公克。                      │
│    │        │    │外觀及送驗說明：咖啡包，綠色壹包（已拆封）│
│    │        │    │，檢驗前淨重3.048公克、檢驗後淨重1.842公克│
├──┼────┼──┼─────────────────────┤
│2   │咖啡包（│壹包│檢驗項目- 結果判定：                      │
│    │含包裝袋│    │⑴甲基安非他命（Methamphetamine ）- 檢出  │
│    │壹個）  │    │⑵氯普魯邁靜（Chlorpromazine）- 檢出      │
│    │        │    │⑶4-methy1-N ,N-dimethy1cathinone-檢出    │
│    │        │    │⑷4-methyl- α-ethy1aminopentiophenone（  │
│    │        │    │  MEAPP) -檢出                            │
│    │        │    │Methamphetamine , 純度約0.029%, 檢驗前總純│
│    │        │    │質淨重約0.0014公克。                      │
│    │        │    │外觀及送驗說明：咖啡包，綠色壹包，檢驗前淨│
│    │        │    │重4.903 公克、檢驗後淨重3.796 公克        │
├──┼────┼──┼─────────────────────┤
│3   │咖啡包（│壹包│檢驗項目- 結果判定：                      │
│    │含包裝袋│    │⑴甲基安非他命（Methamphetamine ）- 檢出  │
│    │壹個）  │    │⑵Mephedrone│4-methy1-N,N-dimethy1cathino│
│    │        │    │  ne- 檢出                                │
│    │        │    │⑶4-methyl- α-ethy1aminopentiophenone（ME│
│    │        │    │  APP)│3,4-亞甲基雙氧苯基乙基胺戊酮（N-  │
│    │        │    │  Ethylpentylone ）-檢出                  │
│    │        │    │⑷氯普魯邁靜（Chlorpromazine）│Mirtazapi │
│    │        │    │  ne（美達紗賓）- 檢出                    │
│    │        │    │Methamphetamine , 純度約0.12%,檢驗前總純質│
│    │        │    │淨重約0.007公克。                         │
│    │        │    │Mephedrone ,純度約0.16% , 檢驗前總純質淨重│
│    │        │    │約0.009 公克。                            │
│    │        │    │外觀及送驗說明：咖啡包，綠色壹包，檢驗前淨│
│    │        │    │重5.921 公克、檢驗後淨重4.397 公克        │
├──┼────┼──┼─────────────────────┤
│4   │咖啡包（│壹包│檢驗項目- 結果判定：                      │
│    │含包裝袋│    │⑴甲基安非他命（Methamphetamine ）- 檢出  │
│    │壹個）  │    │⑵Mephedrone│4-methy1-N,N-dimethy1cathino│
│    │        │    │  ne- 檢出                                │
│    │        │    │⑶4-methyl- α-ethy1aminopentiophenone（M │
│    │        │    │  EAPP）- 檢出                            │
│    │        │    │⑷氯普魯邁靜（Chlorpromazine）│Mirtazapi │
│    │        │    │  ne（美達紗賓）- 檢出                    │
│    │        │    │Methamphetamine , 純度約0.07%,檢驗前總純質│
│    │        │    │淨重約0.004 公克。                        │
│    │        │    │Mephedrone ,純度約0.30% , 檢驗前總純質淨重│
│    │        │    │約0.017 公克。                            │
│    │        │    │外觀及送驗說明：咖啡包，綠色壹包，檢驗前淨│
│    │        │    │重5.826 公克、檢驗後淨重4.296 公克        │
├──┼────┼──┼─────────────────────┤
│5   │咖啡包（│壹包│檢驗項目- 結果判定：                      │
│    │含包裝袋│    │⑴甲基安非他命（Methamphetamine ）- 檢出  │
│    │壹個）  │    │⑵Mephedrone│4-methy1-N,N-dimethy1cathino│
│    │        │    │  ne- 檢出                                │
│    │        │    │⑶4-methyl- α-ethy1aminopentiophenone（M │
│    │        │    │  EAPP）- 檢出                            │
│    │        │    │⑷氯普魯邁靜（Chlorpromazine）│Mirtazapi │
│    │        │    │  ne（美達紗賓）- 檢出                    │
│    │        │    │Methamphetamine , 純度約0.05%,檢驗前總純質│
│    │        │    │淨重約0.003 公克。                        │
│    │        │    │Mephedrone ,純度約0.12% , 檢驗前總純質淨重│
│    │        │    │約0.007 公克。                            │
│    │        │    │外觀及送驗說明：咖啡包，綠色壹包，檢驗前淨│
│    │        │    │重6.183 公克、檢驗後淨重5.161 公克        │
├──┼────┼──┼─────────────────────┤
│6   │咖啡包（│壹包│檢驗項目- 結果判定：                      │
│    │含包裝袋│    │⑴甲基安非他命（Methamphetamine）-檢出    │
│    │壹個）  │    │⑵Mephedrone│4-methy1-N,N-dimethy1cathino│
│    │        │    │  ne- 檢出                                │
│    │        │    │⑶4-methyl- α-ethy1aminopentiophenone（M │
│    │        │    │  APP)- 檢出                              │
│    │        │    │⑷氯普魯邁靜（Chlorpromazine）│Mirtazapi │
│    │        │    │  ne（美達紗賓）- 檢出                    │
│    │        │    │Methamphetamine , 純度約0.10%,檢驗前總純質│
│    │        │    │淨重約0.006 公克。                        │
│    │        │    │Mephedrone ,純度約0.26% , 檢驗前總純質淨重│
│    │        │    │約0.014 公克。                            │
│    │        │    │外觀及送驗說明：咖啡包，綠色壹包，檢驗前淨│
│    │        │    │重5.570 公克、檢驗後淨重3.823 公克        │
└──┴────┴──┴─────────────────────┘